【裁判字號】    95,上訴,666
【裁判日期】    950427
【裁判案由】    毒品危害防制條例
【裁判全文】
臺灣高等法院臺中分院刑事判決         95年度上訴字第666號
上  訴  人
即  被  告  乙○○
                    （另案在於臺灣臺中監獄執行中）
上列上訴人因毒品危害防制條例案件，不服臺灣臺中地方法院95
年度訴字第130 號中華民國95年2月6日第一審判決（起訴案號：
臺灣臺中地方法院檢察署94年度毒偵字第5833號），提起上訴，
本院判決如下：
    主  文
上訴駁回。
    事  實
一、乙○○前因違反毒品危害防制條例案件，經原審法院以九十
    年度訴字第二三○七號判決處以有期徒刑八月確定，入監服
    刑後，於民國九十二年四月六日執行完畢。其又因施用毒品
    案件，經原審法院以八十七年度毒聲字二五七八號裁定令入
    勒戒處所觀察、勒戒後，認無繼續施用毒品之傾向，經臺灣
    臺中地方法院檢察署檢察官以八十七年度偵字第二二八六八
    號處分書為不起訴處分確定；復因施用毒品案件，經原審法
    院以八十九年度毒聲字第四八五三號裁定令入勒戒處所觀察
    、勒戒後，認有繼續施用毒品之傾向，由原審法院以九十年
    度毒聲字第三八六三號裁定令入戒治處所強制戒治，於九十
    一年八月六日強制戒治期滿執行完畢，翌日釋放出監。
二、詎乙○○猶不知悔改，於前次強制戒治執行完畢釋放後五年
    內，復另起施用第一級毒品海洛因之概括犯意，自九十三年
    十月二十二日某時起，至九十四年七月五日中午十二時許止
    ，在臺中縣市公共廁所內或路旁，以剷管挖取少量之海洛因
    置入注射針筒內，再吸入食鹽水混合稀釋後，以注射手臂血
    管之方式，連續施用海洛因多次，平均一天施用二至三次；
    另基於施用第二級毒品甲基安非他命（起訴書誤載為安非他
    命）之概括犯意，於九十三年十月二十二日某時起，至九十
    四年七月五日某時止，在臺中縣市公共廁所內或路旁，以玻
    璃器燒烤甲基安非他命吸食之方式，連續施用甲基安非他命
    多次，平均每天施用一次。嗣於九十四年七月五日下午三時
    三十分許，經警在臺中市○○區○○路二段惠北巷五弄八號
    前查獲，並扣得持有之海洛因十八包（合計淨重六‧二九公
    克，空包裝共重五‧一七公克）、甲基安非他命九包（起訴
    書誤載為安非他命，警秤毛重一○‧六公克），及乙○○所
    有供施用海洛因所用之注射針筒一支及剷管一支。
三、案經臺中市警察局第六分局報請臺灣臺中地方法院檢察署檢
    察官偵查起訴。
    理  由
一、按除被告所犯為死刑、無期徒刑、最輕本刑為三年以上有期
    徒刑之罪或高等法院管轄第一審案件者外，於前條第一項程
    序進行中，被告先就被訴事實為有罪之陳述時，審判長得告
    知被告簡式審判程序之旨，並聽取當事人、代理人、辯護人
    及輔佐人之意見後，裁定進行簡式審判程序；除簡式審判程
    序及簡易程序案件外，第一審應行合議審判，刑事訴訟法第
    二百七十三條之一第一項、第二百八十四條之一分別定有明
    文。本件被告所涉係死刑、無期徒刑、最輕本刑為三年以上
    有期徒刑之罪或高等法院管轄第一審案件以外之罪，並於原
    審行準備程序時就被訴事實為有罪之陳述，原審合議庭依前
    揭規定，經評議結果，裁定改由一名法官獨任行簡式審判程
    序，先予敘明。
二、訊據上訴人即被告乙○○對於上揭時、地連續施用海洛因及
    甲基安非他命多次之犯罪事實，於本院審理時均坦承不諱，
    其為警查獲時所採集之尿液經送檢驗結果，亦呈嗎啡及甲基
    安非他命陽性反應，有採集尿液鑑定同意書、尿液代號與真
    實姓名對照表及中山醫學大學附設醫院藥物濫用檢測中心九
    十四年七月十四日確認檢驗結果報告各一紙附卷足佐。且扣
    案之白粉狀物品十八包，業經法務部調查局以化學呈色法及
    氣相層析質譜儀分析法鑑定結果含海洛因成分，有該局九十
    四年九月十二日調科壹字第一二○○一六四二三號鑑定通知
    書一紙在卷可查；復有海洛因十八包（合計淨重六‧二九公
    克，空包裝共重五‧一七公克）、甲基安非他命九包（警秤
    毛重一○‧六公克），及注射針筒、剷管各一支扣案可資佐
    證。而參酌前揭報告及施用毒品之成癮性，被告自白於前揭
    時間分別有連續施用第一級毒品海洛因、第二級毒品甲基安
    非他命多次之犯行等語，核與事實相符，應堪採信。次查被
    告前因施用毒品案件，經原審法院以八十九年度毒聲字第四
    八五三號裁定令入勒戒處所觀察、勒戒後，認有繼續施用毒
    品之傾向，由原審法院以九十年度毒聲字第三八六三號裁定
    令入戒治處所強制戒治，於九十一年八月六日強制戒治期滿
    執行完畢，翌日釋放出監之事實，有臺灣高等法院被告前案
    紀錄表在卷可按。被告於前揭強制戒治執行完畢釋放後五年
    內，再犯本案施用毒品犯行，亦堪認定。本案事證已臻明確
    ，被告施用第一、二級毒品之犯行堪以認定，自應依法論科
    。
三、核被告所為，係犯毒品危害防制條例第十條第一項施用第一
    級毒品罪及同條第二項施用第二級毒品罪。其施用前後持有
    第一級毒品及第二級毒品之低度行為，已分別為施用第一、
    二級毒品之高度行為所吸收，均不另論罪。被告先後多次施
    用第一級毒品及施用第二級毒品犯行，均時間緊接，手法相
    同，觸犯構成要件相同之罪名，顯係出於概括之犯意為之，
    均為連續犯，各應依刑法第五十六條規定，以一罪論，並均
    加重其刑。公訴人雖僅就被告自九十三年年底某日至九十四
    年七月五日中午十二時許止施用海洛因及甲基安非他命犯行
    為起訴，惟被告其餘施用海洛因及甲基安非他命行為與已起
    訴部分分別具有連續犯之裁判上一罪關係，為起訴效力所及
    ，本院自得一併審理，附此敘明。被告前因違反毒品危害防
    制條例案件，經原審法院以九十年度訴字第二三○七號判決
    處以有期徒刑八月確定，入監服刑後，於民國九十二年四月
    六日執行完畢，有臺灣高等法院被告前案紀錄表在卷可憑，
    其受有期徒刑執行完畢，五年內再犯本件有期徒刑以上之前
    述二罪，均為累犯，各應依法遞加重其刑。被告所犯上開二
    罪，犯意各別，行為不同，應分論併罰。原審因而適用毒品
    危害防制條例第十條第一項、第二項、第十八條第一項前段
    、第二十三條第二項，刑法第十一條、第五十六條、第四十
    七條、第五十一條第五款、第三十八條第一項第二款之規定
    ，並審酌被告一再施用毒品，經原審法院裁定令入戒治處所
    施以強制戒治執行完畢釋放後，五年內再犯本案毒品危害防
    制條例第十條之罪，戕害自身健康，且其前因施用第一、二
    級毒品案件經原審法院於九十三年十月二十一日以九十三年
    度訴字第二三二七號判決，判處應執行有期徒刑一年二月（
    施用第一級毒品有期徒刑十月，施用第二級毒品有期徒刑六
    月，二罪合併定應執行有期徒刑為一年二月，有台灣高等法
    院被告前案紀錄表可稽），被告於判決後又馬上再犯本案，
    素行堪認不佳，暨其智識、犯罪之目的、動機、手段等一切
    情狀，就施用第一級毒品部分，判處有期徒刑壹年，另就施
    用第二級毒品部分，判處有期徒刑捌月，並定其應執行之刑
    為有期徒刑壹年陸月；且敘明扣案之海洛因十八包（合計淨
    重六‧二九公克，空包裝共重五‧一七公克）、甲基安非他
    命九包（警秤毛重一○‧六公克），分別為毒品危害防制條
    例第二條第二項第一、二款所規定之第一、二級毒品（外包
    裝因各有海洛因及甲基安非他命殘留，無法析離，亦應分別
    認屬第一、二級毒品。按調查局鑑定時雖對外包裝秤重，但
    實際上包裝袋內仍有海洛因之殘留， 有該局93年3月19日調
    科壹字第09300113060號函可參）， 有上開鑑定通知書一紙
    及被告自白在卷可稽，均應依同條例第十八條第一項前段沒
    收銷燬之；又扣案之注射針筒一支及剷管一支，均為被告所
    有供施用海洛因所用之物，業據被告供承在卷，爰依刑法第
    三十八條第一項第二款併予宣告沒收。核原判決認事用法均
    無違誤，量刑亦稱妥適；被告上訴意旨稱原審量刑過重，指
    摘原判決不當，惟本院以原判決量刑審酌至當，被告又未具
    體指明原判決量刑有何過重之情，空泛指摘，自無足取，至
    其另稱因染患有愛滋病，亦非得以輕判之正當理由，其上訴
    為無理由，應予駁回。
據上論結，應依刑事訴訟法第三百六十八條，判決如主文。
本案經檢察官甲○○到庭執行職務。
中    華    民    國    95    年    4    月    27     日
            刑事第四庭  審判長法  官  洪  耀  宗
                              法  官  劉  登  俊
                              法  官  江  德  千
上列正本證明與原本無異。
施用第一級毒品部分，得上訴。
施用第二級毒品部分，不得上訴。
如不服本判決應於收受送達後十日內向本院提出上訴書狀，其未
敘述上訴之理由者並得於提起上訴後十日內向本院補提理由書（
均須按他造當事人之人數附繕本）。
                              書記官  吳  麗  琴
中    華    民    國    95    年  4    月    28       日
【附錄論罪科刑法條】
毒品危害防制條例第十條
施用第一級毒品者，處六月以上五年以下有期徒刑。
施用第二級毒品者，處三年以下有期徒刑。
                                                      Ａ


司法院資訊處製作；財團法人民間司法改革基金會備份。
